【裁判字號】    95,毒抗,447
【裁判日期】    950928
【裁判案由】    毒品危害防制條例
【裁判全文】
臺灣高等法院刑事裁定                 95年度毒抗字第447號
被  告  即
抗  告  人  甲○○
上列抗告人因違反毒品危害防制條例案件，不服台灣桃園地方法
院95年度毒聲字第1251號，中華民國95年8月28日裁定（聲請案
號：台灣桃園地方法院檢察署95年度毒偵字第3005號），提起抗
告，本院裁定如下：
    主  文
抗告駁回。
    理  由
一、抗告意旨略以：抗告人即被告甲○○於民國95年6月2日下午
    5時許，在桃園縣中壢市○○路○段24號前為警查獲時，並非
    現行犯，未經逮捕，另亦無刑事訴訟法第130條、第131條無
    令狀搜索之適用，警方竟無票搜索被告之皮包，並起獲安非
    他命1包，而扣得之毒品安非他命價值不高，被告所犯係情
    節輕微之施用毒品，並非販賣毒品，所涉施用毒品罪與社會
    重大公益無關，是該次違法搜索所得之安非他命及尿液化驗
    報告無證據能力。又被告尿液呈安非他命陽性反應，係因被
    告服用減肥藥，而減肥藥含有少量安非他命之故，此亦為眾
    所皆知之事，爰請依法撤銷原裁定。
二、按初犯毒品危害防制條例第10條施用第一、二級毒品之罪者
    ，檢察官應聲請法院裁定，令被告入勒戒處所觀察、勒戒，
    其期間不得逾2 月；檢察官依毒品危害防制條例第20條第1
    項規定命送勒戒處所執行觀察、勒戒處分者，應先向法院聲
    請裁定，毒品危害防制條例第20條第1 項、觀察勒戒處分執
    行條例第3 條第1 項分別定有明文。而甲基安非他命屬第二
    級毒品，亦為毒品危害防制條例第2 條第2 項第2 款所明定
    。
三、經查：
１、被告經查獲後，於警詢供稱：其在87年時曾施用安非他命，
    但已4、5年未曾施用安非他命，近期內無服用其他藥物，採
    集之尿液均係其親自採集封裝等語（偵查卷第8頁、第9頁）
    ，並有桃園縣政府警察局中壢分局檢體監管紀錄表、毒品案
    件被採尿人姓名編號對照表附卷可參（偵查卷第13頁、第14
    頁），被告如長期服用減肥藥，乃反覆實施之日常作為，不
    致忘記，豈會於警詢時供稱近期內無服用其他藥物，是其事
    後辯稱長期服用減肥藥，致尿液呈安非他命陽性反應云云，
    並不可採。
２、被告之尿液既係其自行採集封裝，業如前述，並經警送驗，
    結果呈甲基安非他命陽性反應，有台灣檢驗科技股份有限公
    司濫用藥物檢驗報告附卷可稽（偵查卷第28頁），該檢驗報
    告雖與刑事訴訟法第208條第1項機關鑑定之規定不盡相符，
    惟經審酌前開證據取得之違背法定程序之情節、主觀意圖、
    侵害被告權益之輕重、被告犯罪所生之危害、禁止使用該證
    據對預防將來違法取得證據之效果、對被告訴訟上防禦不利
    益之程度等，該項證據之採納，對人權保障及公共利益之均
    衡維護並無不利益之影響，依刑事訴訟法第158條之4規定，
    上開檢驗報告尚非無證據能力，有最高法院93年度台上字第
    5275號判決意旨可參。按施毒者尿液中甲基安非他命成分之
    檢出，雖與其投與方式、投與量、個人體質、採尿時間與檢
    測儀器之精密度等諸多因素有關，僅憑尿液中呈安非他命陽
    性反應，無法確實推算吸食時間距採集時間之長短，惟平均
    可檢出時限為96小時，有行政院衛生署藥物食品檢驗局81年
    2月8日 (81)藥檢一字第001156號函示可考，足認被告確有
    於採尿前96時內某時施用毒品甲基安非他命之行為。
３、被告雖辯稱扣案之安非他命1包係經非法搜索，不得作為證
    據，惟原審裁定被告送觀察、勒戒，係以被告尿液檢驗報告
    為其依據，並未以扣案之安非他命為其論據，被告此部分之
    辯解，殊無可採。
４、被告前未曾因施用毒品案件經裁定送觀察、勒戒，有本院被
    告前案紀錄表1份附卷可佐，從而，原法院依毒品危害防制
    條例第20條第1項、觀察勒戒處分執行條例第3條第1項，裁
    定被告應送勒戒處所觀察、勒戒，於法並無不合。抗告意旨
    ，具狀指摘原裁定不當，請求予以撤銷，為無理由，應予駁
    回。
四、據上論斷，應依刑事訴訟法第412條，裁定如主文。
中    華    民    國    95    年    9     月    28    日
                  刑事第十三庭  審判長法  官 曾德水
                                      法  官 范清銘
                                      法  官 杜惠錦
以上正本證明與原本無異。
不得再抗告。
                                      書記官 楊秋鈴
中    華    民    國    95    年    9    月    28    日


司法院資訊處製作；財團法人民間司法改革基金會備份。
